【裁判字號】    97,訴,1123
【裁判日期】    970718
【裁判案由】    毒品危害防制條例
【裁判全文】
臺灣臺北地方法院刑事判決             97年度訴字第1123號
公  訴  人  臺灣臺北地方法院檢察署檢察官
被      告  甲○○
上列被告因違反毒品危害防制條例案件，經檢察官提起公訴（九
十七年度毒偵字第一二七五號），本院判決如下：
    主  文
甲○○施用第壹級毒品，累犯，處有期徒刑捌月。扣案海洛因壹
包（實秤毛重零點貳陸玖公克、淨重零點零陸玖公克、取樣零點
零零貳公克、餘重零點零陸柒公克）沒收銷燬之；上開毒品之包
裝袋壹個沒收。
    事  實
一、甲○○於民國八十三年、八十四年間因肅清煙毒條例案件，
    分別經臺灣高等法院判處有期徒刑三年六月，及本院判處有
    期徒刑四年六月確定；上開二罪接續執行，於八十七年十月
    八日縮短刑期假釋出監。又於八十八年間因施用第一級毒品
    案件，經本院以八十八年度毒聲字第四六八號裁定送觀察、
    勒戒後，認有繼續施用毒品之傾向，並經本院以八十八年度
    毒聲字第六九八號裁定令入戒治處所施以強制戒治，嗣因戒
    治成效經評定為合格，經本院以八十八年度毒聲字第一八七
    六號裁定停止戒治，所餘期間付保護管束，並於八十八年八
    月二十四日因停止戒治釋放出所，詎其於停止戒治付保護管
    束期間因施用第一級毒品案件，經本院以八十九年度毒聲字
    第一二四號裁定撤銷停止戒治，令入戒治處所施以強制戒治
    ，且上開假釋亦經撤銷。甲○○乃於八十八年十一月五日起
    入監執行殘刑有期徒刑四年三月又十七日，其間於八十九年
    三月三日起開始執行前揭殘餘之強制戒治，至八十九年九月
    二十四日強制戒治執行完畢，而經臺灣臺北地方法院檢察署
    檢察官於八十九年十月十五日以八十九年度戒毒偵字第二六
    七號不起訴處分確定，另有期徒刑部分則至九十三年七月二
    十四日縮刑期滿執行完畢。又於九十四年七月至九十五年五
    月間因施用毒品案件，經臺灣板橋地方法院於九十五年十一
    月九日以九十五年度訴字第一七七七號判處有期徒刑十月確
    定，又因竊盜及搶奪案件，經本院於九十五年十一月六日以
    九十五年度訴字第七一四號判處有期徒刑十月及四月確定，
    上開三罪嗣後並經本院以九十五年度聲字第二三八七號裁定
    應執行刑有期徒刑一年十月確定，又於九十六年間依中華民
    國九十六年罪犯減刑條例之規定各減為有期徒刑五月、五月
    及二月，應執行有期徒刑十一月確定，甫於九十六年七月十
    七日縮刑期滿執行完畢。詎猶未戒斷毒品，仍基於施用第一
    級毒品海洛因之犯意，於九十七年三月二十四日晚間六時許
    ，在臺北市萬華區龍山寺廁所內，以海洛因摻水後以針筒注
    射至體內之方式，施打第一級毒品海洛因一次，嗣於翌日晚
    間十一時十五分許，在臺北市○○區○○街265巷1號前為警
    查獲，並扣得其所有供施用之第一級毒品海洛因一小包（實
    秤毛重0.269公克，淨重0.069公克，取樣0.002公克，餘重
    0.067公克），而查獲上情。
二、案經臺北市政府警察局萬華分局報告臺灣臺北地方法院檢察
    署檢察官偵查起訴。
    理  由
一、按本件被告甲○○所犯係死刑、無期徒刑、最輕本刑為三年
    以上有期徒刑以外之罪，其於準備程序就前揭被訴事實為有
    罪之陳述，經本院告知簡式審判程序之旨，並聽取其與公訴
    人之意見後，本院認無不得或不宜改依簡式審判程序進行之
    處，爰依刑事訴訟法第二百七十三條之一第一項、第二百八
    十四條之一，裁定由受命法官獨任進行簡式審判程序，合先
    敘明。
二、上開犯罪事實，業據被告甲○○於本院訊問時坦承不諱，而
    被告於九十七年三月二十五日為警查獲時所採尿液，經送台
    灣尖端先進生技醫藥股份有限公司以酵素免疫分析法（ＥＩ
    Ａ）初步檢驗，再以氣相層析質譜儀法（ＧＣ／ＭＳ）確認
    檢驗之結果，係呈鴉片類陽性反應及嗎啡、可待因陽性反應
    一節，有該公司濫用藥物檢驗報告一份附卷可稽。又警方於
    案發當日在被告身上所查獲之白色粉末一包，經送交通部民
    用航空局航空醫務中心以氣相層析質譜儀法鑑定之結果，確
    含有第一級毒品海洛因（Heroin）之成分，此亦有該局九十
    七年五月六日航藥鑑字第0972416號毒品鑑定書一紙在卷可
    參，是被告前揭自白核與事實相符，應堪採信。而被告前於
    八十八年間因施用毒品案件，經本院以八十八年度毒聲字第
    四六八號裁定送觀察、勒戒後，認有繼續施用毒品之傾向，
    並經本院以八十八年度毒聲字第六九八號裁定令入戒治處所
    施以強制戒治，嗣因戒治成效經評定為合格，經本院以八十
    八年度毒聲字第一八七六號裁定停止戒治，所餘期間付保護
    管束，並於八十八年八月二十四日因停止戒治釋放出所，詎
    其於停止戒治付保護管束期間因施用第一級毒品案件，經本
    院以八十九年度毒聲字第一二四號裁定撤銷停止戒治，令入
    戒治處所施以強制戒治，被告甲○○乃於八十九年三月三日
    起開始執行前揭殘餘之強制戒治，至八十九年九月二十四日
    強制戒治執行完畢，而經臺灣臺北地方法院檢察署檢察官於
    八十九年十月十五日以八十九年度戒毒偵字第二六七號不起
    訴處分確定；另於九十四年七月至九十五年五月間因施用毒
    品案件，經臺灣板橋地方法院於九十五年十一月九日以九十
    五年度訴字第一七七七號判處有期徒刑十月確定，又因竊盜
    及搶奪案件，經本院於九十五年十一月六日以九十五年度訴
    字第七一四號判處有期徒刑十月及四月確定，上開三罪嗣後
    並經本院以九十五年度聲字第二三八七號裁定應執行刑有期
    徒刑一年十月確定，又於九十六年間依中華民國九十六年罪
    犯減刑條例之規定各減為有期徒刑五月、五月及二月，應執
    行有期徒刑十一月確定，甫於九十六年七月十七日縮刑期滿
    執行完畢等情，有臺灣高等法院被告前案紀錄表一份在卷可
    參。是被告本件施用毒品犯行，雖係於其強制戒治執行完畢
    釋放後五年後再犯者，然其當中已於九十四年七月至九十五
    年五月間，因連續施用第一級毒品案件，經法院判決有罪確
    定，並已執行完畢後出獄，依最高法院九十五年度第七次刑
    事庭會議決議意旨，應認被告之再犯率甚高，實施觀察、勒
    戒及強制戒治已無法收其實效，亦不合於毒品危害防制條例
    第二十條「五年後再犯」之規定，仍應依該條例第十條第一
    項之規定論處。是本件事證明確，被告犯行堪以認定，應依
    法論科。
三、按海洛因係屬毒品危害防制條例第二條第二項第一款所規定
    之第一級毒品，是核被告甲○○所為，係犯毒品危害防制條
    例第十條第一項之施用第一級毒品海洛因罪。其於施用前、
    後持有毒品海洛因之低度行為為施用毒品之高度行為所吸收
    ，不另論罪。又被告前於八十三年、八十四年間因肅清煙毒
    條例案件，分別經臺灣高等法院判處有期徒刑三年六月，及
    本院判處有期徒刑四年六月確定，上開二罪接續執行，於八
    十七年十月八日縮短刑期假釋出監；詎其於假釋期間因施用
    第一級毒品案件，經撤銷上開假釋，乃於八十八年十一月五
    日起入監執行殘刑有期徒刑四年三月又十七日，甫於九十三
    年七月二十四日縮刑期滿執行完畢。又於九十四年七月至九
    十五年五月間因施用毒品案件，經臺灣板橋地方法院於九十
    五年十一月九日以九十五年度訴字第一七七七號判處有期徒
    刑十月確定；又因竊盜及搶奪案件，經本院於九十五年十一
    月六日以九十五年度訴字第七一四號判處有期徒刑十月及四
    月確定，上開三罪嗣後並經本院以九十五年度聲字第二三八
    七號裁定應執行刑有期徒刑一年十月確定，又於九十六年間
    依中華民國九十六年罪犯減刑條例之規定各減為有期徒刑五
    月、五月及二月，應執行有期徒刑十一月確定，甫於九十六
    年七月十七日縮刑期滿執行完畢等情，亦有卷附臺灣高等法
    院被告前案紀錄表一份可按，其於有期徒刑執行完畢後，五
    年內故意再犯本件有期徒刑以上之罪，為累犯，應依法加重
    其刑。爰審酌被告前即因施用毒品案件多次進入監獄服刑，
    卻仍不戒除毒癮，顯無悔改之意，惟施用毒品係自戕行為，
    對他人危害尚輕，且犯後坦承犯行，態度良好等一切情狀，
    量處如主文所示之刑，以示懲儆。
四、扣案第一級毒品海洛因一包（實秤毛重0.269公克，淨重0.0
    69公克，取樣0.002公克，餘重0.067公克），為查獲之毒品
    ，應依毒品危害防制條例第十八條第一項前段之規定，宣告
    沒收銷燬之。至用以包裝前揭毒品海洛因之包裝袋一個，為
    被告所有且係供施用毒品所用之物，業據被告供陳在卷，爰
    另依刑法第三十八條第一項第二款宣告沒收。
據上論斷，應依刑事訴訟法第二百七十三條之一第一項、第二百
九十九條第一項前段，毒品危害防制條例第十條第一項、第十八
條第一項前段，刑法第十一條前段、第四十七條第一項、第三十
八條第一項第二款，判決如主文。
本案經檢察官葉雅婷到庭執行職務。
中    華    民    國    97    年    7     月    18    日
                              臺灣臺北地方法院刑事第二庭
                                          法  官  劉秀君
上正本證明與原本無異。
如不服本判決，應於判決送達後10日內向本院提出上訴狀 (應抄
附繕本)。
                                          書記官  吳俊龍
中    華    民    國    97    年    7     月    18    日
附錄本案論罪科刑法條全文：
毒品危害防制條例第10條
施用第一級毒品者，處 6 月以上 5 年以下有期徒刑。
施用第二級毒品者，處 3 年以下有期徒刑。


司法院資訊處製作；財團法人民間司法改革基金會備份。
